臺灣高等法院高雄分院刑事判決　　　　　　　　　九十二年度上訴字第二八一號
　　上　訴　人
　　即　被　告　戊○○
　　　　　　　　未○○
右上訴人因常業竊盜案件，不服臺灣高雄地方法院九十一年度訴字第一四九五號中華
民國九十二年九月十日第一審判決（起訴案號：臺灣高雄地方法院檢察署九十年度偵
字第二一二九０號、二二八九六號、九十一年度偵字第四二九二號），提起上訴，本
院判決如左：
      主  文
原判決撤銷。
戊○○共同以犯竊盜罪為常業，處有期徒刑參年，並於刑之執行前令入勞動場所強制
工作年。扣案如附表二所示之物，均沒收。
未○○共同以犯竊盜罪為常業，累犯，處有期徒刑肆年，並於刑之執行前令入勞動場
所強制工作年。扣案如附表二所示之物，均沒收。
      事  實
一、未○○前因違反肅清煙毒條例，經法院判處有期徒刑三年，並於八十八年二月十
    九日執行完畢，其與戊○○係朋友關係，二人意圖為自己不法之所有，並基於以
    竊盜所得財物、或變賣後取得之現金為生活之資之犯意，或分別、或共同分別於
    附表一所示之時間、地點，分持附表二之工具，著手行竊（編號五尚未著手行竊
    ，應予除外）。嗣於九十年十一月十日十三時四十分許，戊○○與未○○意圖行
    竊攜帶附表二編號一所示之工具侵入壬○○住處圍牆內，尚未開始搜索財物時，
    即為壬○○發覺，未○○、戊○○逃逸時，為附近民眾包圍報警查獲，並扣得附
    表二編號一所示戊○○所有預備供犯罪之物。戊○○與未○○再於九十年十二月
    三日十四時十分持附表二編號二所示之物竊取附表一編號十所示之庚○○財物後
    ，當場為警查獲，並扣得附表二編號二所示工具。另未○○又於九十一年二月二
    十三日十九時三十分許，騎乘附表一編號十三所示之ＰＷＫ─６２６號機車，行
    經高雄縣彌陀鄉○○村○○道路上為警查獲，並於機車置物箱內扣得鐵剪及扳手
    各乙支。經警方擴大偵辦，始查知上情，未○○、戊○○犯罪時間、手法、竊取
    財物詳如附表一所示。
二、案經高雄縣政府警察局岡山分局報告臺灣高雄地方法院檢察署檢察官偵查起訴。
      理  由
一、訊據被告未○○、戊○○，被告未○○坦承附表一內只有被害人庚○○（編號八
    ）、乙○○（編號十四）部分之犯行，另就被害人壬○○（編號五）部分，伊有
    在場，但未偷，被告戊○○辯稱亦只有庚○○（編號八）部分之犯行，壬○○（
    編號五）部分當時係去找朋友，其餘部分均未行竊，二人並辯稱均有職業，並非
    以竊盜罪為常業云云。
二、本案被告戊○○辯稱：伊經警借提出去時，伊當時是初犯沒被關過心中會害怕，
    且警員訊問時，將伊眼睛矇起來，穿防彈衣、手銬在後面，沒有打伊，一直敲桌
    子，還罵伊，伊根本不知道講什麼，警員並有脅迫伊云云；另被告未○○辯稱：
    警訊時係因毒品案件被拘提，精神狀況非常不好云云。經查本院分別訊問被告何
    次警訊筆錄有遭警員非法取供、及當時精神狀況非常不好等情事，被告戊○○答
    稱只有九十一年三月二十六日當次，被告未○○答稱只有九十一年二月二十四日
    當次，其餘均無（見本院九十二年十二月五日筆錄）；而經本院勘驗警訊錄音帶
    ，九十一年三月二十六日當日警訊筆錄係採一問一答制，戊○○供述內容與警訊
    筆錄大致相符；況戊○○於當日借提訊問完畢解返檢察署，於檢察官偵訊時尚答
    稱警訊所言實在及出於自由意志（九十年偵字第二一二九０卷第三七頁），且於
    原審就此部分訊問時只供稱「我不承認，警員要我承認」等語，亦無述及警員有
    前揭非法取供之情事，被告戊○○辯稱係受脅迫而為供述云云，無非卸責之詞，
    不足採信；況被告戊○○於九十一年三月二十六日警察訊問時，除坦承有犯案，
    亦有否認為其所犯，而於本院準備程序中，本院質以「錄音帶中你否認也有，承
    認也有？」，戊○○答稱「就是這幾件我承認的我有做，其他我都沒有做」等語
    ，是依其在本院之供述，其在三月二十六日警訊筆錄承認部分，被告戊○○已自
    白確有參與竊盜犯行，已甚為明確。另九十一年二月二十四日警訊錄音帶部分，
    經本院勘驗結果，被告就竊盜犯行，供稱「有黑輪伯（即附表一編號十三被害人
    辛○○）、光和村仁愛街五四號（附表一編號一被害人乙○○部分），竊得洋酒
    三瓶、七百元、領帶夾」等語，嗣警員再問「（其他都有？）被告答：「嗯」，
    警員就其他犯罪事實並未詢問，此有勘驗筆錄可憑，被告既然自承行竊部分有黑
    輪伯及光和村仁愛街五四號，並已說明竊得之財物，當時被告未○○顯明白其所
    供述之內容，所稱當時精神狀況不好云云，尚不足取，另其他部分警員既未就何
    犯罪事實加以詢問，自不能只憑被告答「嗯」，即能確認其他警訊筆錄所載之事
    實，均經被告未○○自白。
三、經查：附表一部分：
（一）編號一、十二、十三、十四部分，經查告訴人乙○○（二次）、巳○○、辛○○確有如附表一所載遭人侵入並竊走財物等情，業據告訴人乙○○、巳○○、
      辛○○指訴甚詳，被告未○○於原審坦承確有行竊編號十二、十三、十四部分
      ，另編號一部分被告於警訊時坦承有竊得洋酒三瓶、七百元，核與前揭告訴人
      指訴情節大致相符；至於編號一所竊得財物部分，告訴人所指（五千元）超過
      七百元、及行動電話部分，以及被告自白有領帶夾部分，均無其他證據足資佐
      證，爰不予認定。
（二）編號二、三、八、十部分，業據被告戊○○、未○○於原審坦承不諱，核與告
      訴人寅○○、子○○、庚○○、酉○○指訴情節相符，並有子○○提供予警方
      而扣案之釘撬一支足資佐證。
（三）編號四部分，業據被告戊○○於本院準備期日坦承，九十一年三月二十六日警
      訊錄音帶有承認部分伊均有做等語不諱，核與被害人丑○○證述被竊情節相符
      。
（四）編號五部分：經查被告未○○、戊○○二人攜帶尖嘴鉗、螺絲起子、扳手各一
      支，意圖行竊，固有侵入壬○○之住家院子，惟壬○○於原審證稱「該二名男
      子走到我的前院：：我看到他們二人問他們要做什麼，他們說走錯間，他們要
      找人，但是出門後附近民眾就出來圍捕，被告二人停車下來，我就喊叫了，他
      們還沒開始找東西或搜尋財物：：」是被告二人尚未著手於竊盜犯行，渠等所
      為係犯刑法第三百零六條第一項無故侵入住宅罪甚明。
（五）編號六、七部分，被告未○○於原審已坦承確和戊○○一起行竊，而被告戊○○於本院準備期日亦坦承確有參與行竊，經核渠二人所為自白相符，且亦與告
      訴人申○○、癸○○指訴遭竊情節相符。
（六）編號九部分，被害人午○○雖拒絕接受警員製作筆錄，惟此部分業據被告戊○○於原審坦承不諱，被告未○○於警訊時亦坦承確有參與竊盜犯行（九十一年
      三月二十三日警訊筆錄），經核渠等所述相符，且互相得採為補強證據，此部
      分犯行亦堪認定。
（七）編號十一部分：經查被告未○○騎乘該機車為警查獲之事實，為未○○於偵查
      中供承之事實，且該機車為告訴人辰○○所有於九十一年二月五日被偷，亦據
      辰○○供述明確，被告未○○雖辯稱伊被戊○○所載，戊○○跑掉云云；惟查
      被告戊○○於警詢及本院審理時均否認右開犯行（見九十一年三月二十六日警
      詢筆錄、本院九十一年七月二十九日、九十二年一月十五日審判筆錄）；且觀
      被告未○○先供陳：該車係戊○○於九十一年二月二十一日借伊騎的等語（見
      九十一年二月二十三日警詢筆錄），嗣後則改稱：九十一年二月二十三日被查
      獲當甲，伊係被戊○○載，後來戊○○先跑掉云云（見台灣高雄地方法院檢察
      署九十一年度偵字第四二九二號卷第三十九頁背面），前後供述不一；而被告
      未○○被查獲之日係九十一年二月二十三日，惟被告戊○○於九十一年二月二
      十一日進入台灣高雄看守所附設勒戒處所執行觀察勒戒處分，至九十一年十一
      月十二日始出該所，有法務部在監在押資料表一紙在卷可稽，被告戊○○自不
      可能在九十一年二月二十三日騎乘該車搭載被告未○○以致被警員查獲，未○○所辯顯與事實不符，被告未○○既持有辰○○被竊之機車，其所辯機車來源
      又不足採信，該機車應為被告未○○所竊亦堪認定。
      綜上所述，被告二人如附表一所示之犯行洵堪認定。
四、按刑法第三百二十一條第一項第三款之攜帶兇器竊盜罪，係以行為人攜帶兇器竊
    盜為其加重條件，此所謂兇器，其種類並無限制，凡客觀上足對人之生命、身體
    、安全構成威脅，具有危險性之兇器均屬之，且祇須行竊時攜帶此種具有危險性
    之兇器為已足，並不以攜帶之初有行兇之意圖為必要（最高法院七十九年臺上字
    第五二五三號判例足資參照）。被告戊○○、未○○於行竊時所持如附表二編號
    二所示之扳手等工具，於客觀上足對人之身體、生命具有危險性，自均屬兇器。
    再按刑法上規定之常業罪，只須有賴某種犯罪為業之意思，而有事實之表現已足
    ，不以藉該犯罪為唯一生存者為必要，縱令尚有其他職業，亦無礙成立常業罪，
    即是以犯罪為其職業，並賴以為生者即屬之，並非謂常業犯必須別無其他正當職
    業始克構成（最高法院八十二年度第一次刑事庭會議紀錄參照）。本件被告戊○○自九十年七月間起至九十年十二月七日止，短短五個月共行竊八次；被告未○○自九十年三月三日起至九十一年十一月下旬止，短短一年八月間連續行竊十二
    次，足見渠等係以行竊所得為生活之主要憑藉，並賴以維生，核渠等二人所為，
    均係犯刑法第三百二十二條之常業竊盜罪。被告二人或辯稱係從事機車修理業，
    或幫家裡養殖云云，仍不影響本院就常業部分之認定；另被告二人就附表一編號
    五係犯刑法第三百零六條第一項之罪，編號九部分另犯刑法第三百零六條第一項
    之罪，公訴人就編號五部分認係犯刑法第三百二十二條之常業竊盜罪，容有未洽
    ，起訴法條應予變更，又該部分或為犯罪事實已有述及，編號九之另犯侵入住宅
    罪與起訴之竊盜罪間有裁判上一罪之關係，本院自得審理之，被告先後二次侵入
    住宅犯行，時間緊接，犯罪構成要件相同，顯係基於概括犯意為之，為連續犯，
    應以一罪論，並依法加重其刑；被告戊○○與未○○就附表一編號二、三、五、
    六、七、八、九、十所示之常業竊盜或侵入住宅犯行，有犯意聯絡及行為分擔均
    為共同正犯，被告二人所犯常業竊盜罪與連續侵入住宅罪間，有方法結果之牽連
    關係，應從一重依常業竊盜罪論處；再未○○前因違反肅清煙毒條例，經法院判
    處有期徒刑三年，並於八十八年二月十九日執行完畢，有台灣高等法院被告全國
    前案紀錄表在卷可憑，其於五年以內再犯本件有期徒刑以上之罪，為累犯，依刑
    法第四十七條規定加重其刑。
五、原審為被告論罪科刑之判決，固非無見，惟查附表三編號三、四部分，並無證
    據足認被告未○○、戊○○有竊盜犯行，原判決認定被告二人有竊盜犯行，即有
    未當；又被害人丁○○部分（即原判決附表一編號十七部分）被告未○○與共
    犯張有位間，尚未著手於竊盜犯行，且丁○○表示不提告訴，檢察官並對被告未
    ○○、張有位為不起訴處分，有九十一年度偵字第一九一０三號不起訴處分書可
    憑，原審亦認定為被告未○○犯罪事實之一部，亦有違誤；被告二人上訴意旨，
    以前詞指摘原判決不當，就前開所述（附表一編號三、四部分）為有理由，另附
    表一所示被告二人其餘否認部分及辯稱非屬常業部分，則為無理由；原判決自應
    予撤銷改判，爰審酌被告戊○○、未○○均年輕力壯，僅以一己私慾，而恣意竊
    取他人財物，對於被害人所造成危害、及整個社會治安及經濟，影響至鉅；且經
    一再查獲後仍不知悔改，惡性重大；且均僅坦承部分犯行，未見深切悔意；及二
    人所竊取之財物非鉅等一切情狀，量處如主文所示之刑，以資懲儆。再按「十八
    歲以上之竊盜犯、贓物犯，有左列情形之一者，得於刑之執行前，令入勞動場所
    強制工作：一、有犯罪之習慣者。二、以犯竊盜罪或贓物罪為常業者。刑法第八
    十四條第一項之期間，自前項強制工作執行完畢之日起算。但強制工作自應執行
    之日起經過三年未執行者，自該三年之期間屆滿之日起算。」竊盜犯贓物犯保安
    處分條例第三條定有明文。再按強制工作之立法目的，乃旨在對嚴重性職業犯罪
    及欠缺正確工作觀念或無正常工作因而犯罪者，強制其從事勞動，並學習一技之
    長及正確之謀生觀念，祈使其日後重返社會時得以適應。查被告戊○○及未○○
    行為時均係已滿十八歲；被告戊○○自九十年七月間起至九十年十二月七日止，
    短短五個月連續行竊八次；被告未○○自九十年三月三日起至九十一年十一月下
    旬止，短短一年八月間連續行竊十二次，顯見被告戊○○、未○○係已年滿十八
    歲，並以犯竊盜罪為常業，已如前述，僅藉刑之執行不足以根絕其惡性，爰依竊
    盜犯贓物犯保安處分條例第三條第一項第二款之規定，併予宣告渠等於刑之執行
    前，令入勞動場所強制工作三年。至扣案如附表二所示之物，為被告戊○○所有
    ，係供渠等犯罪預備或所用之物，依刑法第三十八條第一項第二款之規定，併予
    宣告沒收。另九十一年度偵字第四二九二號所查扣未○○騎乘機車置物箱內上之
    鐵剪、扳手，查無實據足認係供犯罪所用或預備之物，另被害人子○○家中所遺
    留鐵撬一支，查無實據足認係被告所有，爰不予沒收之。
六、公訴意旨另以：被告未○○、戊○○就附表三所示部分之犯行，亦分別有竊盜之
    犯行，惟按犯罪事實應依證據認定之，無證據不得認定犯罪事實，次按刑事訴訟
    法第一百五十六條第二項規定，被告雖經自白，仍應調查其他必要之證據，以察
    其是否與事實相符，經查：
（一）編號一丑○○部分：被告戊○○雖於警訊中坦承係與未○○共同犯此案，惟被
      告未○○否認有參與此案，被害人丑○○雖證稱其家中有失竊，惟其並未目睹
      行竊之人，此外查無其證據足認被告未○○有參與本件之竊盜案，尚難只憑戊○○於警訊中之供述，遽認被告未○○有此部分犯行。
（二）編號二丙○○○部分：經查被告未○○、戊○○二人均否認涉犯此案；且被害
      人丙○○○亦僅指訴其被竊，但並未看到係何人所竊等語（見九十一年二月二
      十三日警詢筆錄），故無法證明被告未○○、戊○○有犯此案。
（三）編號三、四己○○、卯○○○部分：公訴意旨以證人壬○○、卡燕梓、劉張美
      之證詞認被告未○○、戊○○二人涉有此部分犯行，經查被告二人均否認有此
      部分犯行，證人卞燕梓證述九十年十月二十六日當日有看到二人按己○○之門
      鈴，認得其中一人係戊○○，另一人伊沒有印象云云（見原審九十一年八月十
      六日審判筆錄），另證人劉張美珍證述九十年十一月二日當日雖有看到戊○○
      從高雄縣岡山鎮○○路六八一之號（即卯○○○住宅）旁巷子走出來，且該戶
      鐵捲門打開等語（見九十一年十一月十日警詢筆錄），是依卡燕梓、劉張美珍
      前開證詞均不能證明戊○○確有行竊之事實，另證人壬○○亦未證稱目睹被告
      二人行竊己○○、卯○○○之事實，告訴人己○○、卯○○○雖指稱其家中失
      竊，但渠二人並未目睹竊賊，此部分亦難遽認被告二人有此部分之犯行。
（五）編號五部分：被告戊○○於警詢及本院審理時均否認有此部分犯行（見九十一
      年三月二十六日警詢筆錄、原審九十一年七月二十九日、九十二年一月十五日
      審判筆錄）。經查，被告未○○先供陳：該車係戊○○於九十一年二月二十一
      日借伊騎的等語（見九十一年二月二十三日警詢筆錄），嗣後則改稱：九十一
      年二月二十三日被查獲當甲，伊係被戊○○載，後來戊○○先跑掉云云（見台
      灣高雄地方法院檢察署九十一年度偵字第四二九二號卷第三十九頁背面），前
      後供述不一；且被告未○○被查獲之日係九十一年二月二十三日，惟被告戊○○於九十一年二月二十一日進入台灣高雄看守所附設勒戒處所執行觀察勒戒處
      分，至九十一年十一月十二日始出該所，有法務部在監在押資料表一紙在卷可
      稽，被告戊○○自不可能在九十一年二月二十三日騎乘該車搭載被告未○○以
      致被警員查獲。是被告戊○○就此部分犯行，除被告未○○前後不一之供述外
      ，另告訴人辰○○亦僅證述其所有之前開機車於九十一年二月五日被偷，但未
      看見係何人所偷等語可證（見九十一年二月二十三日警詢筆錄），故無從確認
      被告戊○○涉此犯行。
（六）編號六部分：被告戊○○於警詢及本院審理時均否認右開犯行（見九十一年三
      月二十六日警詢筆錄、原審九十一年七月二十九日、九十二年一月十五日審判
      筆錄）；而告訴人巳○○雖證稱被竊之事實，惟並無親眼看見竊賊之樣貌等語
      （見九十一年二月二十三日警詢筆錄），亦無從認定戊○○有此部分之犯行。
（七）綜上所述，被告戊○○、未○○前開辯解堪以採信，此外，復查無其他積極證
      據足資證明被告戊○○、未○○有為上開犯行，原應為無罪之諭知，惟因公訴
      人認此部分犯行與前開判決有罪部分具有常業犯之實質上一罪之法律關係，爰
      不另為無罪之諭知。
據上論斷，應依刑事訴訟法第三百六十九條第一項前段、第三百六十四條、第二百九
十九條第一項前段、第三百條，刑法第二十八條、第三百二十二條、第三百零六條第
一項、第五十五條、第四十七條、第三十八條第一項第二款、罰金罰鍰提高標準條例
第一條、竊盜犯贓物犯保安處分條例第三條第一項第二款、第四條、第五條第一項，
判決如主文。
本案經檢察官王登榮到庭執行職務。
中    華    民    國        九十三      年      四      月     十五     日
                              臺灣高等法院高雄分院刑事第一庭
                                  審判長法官  吳水木
                                        法官  洪慶鐘
                                        法官  趙文淵
右正本證明與原本無異。
如不服本判決應於收受本判決後十日內向本院提出上訴書狀，其未述上訴理由者，
並得於提起上訴後十日內向本院補提理由書狀（均須按他造當事人之人數附繕本)「
切勿逕送上級法院」。
                                      書記官  吳新貞
中    華    民    國        九十三      年      四      月     二十     日
附錄本案論罪科刑法條：
刑法第三百零六條第一項
無故侵入他人住宅、建築物或附連圍繞之土地或船艦者，處一年以下有期徒刑、拘役
或三百元以下罰金。
刑法第三百二十二條
以犯竊盜罪為常業者，處一年以上七年以下有期徒刑。
附表一：
┌──┬────┬────────┬───────┬────┬───────────────────┬─────────┐
│編號│ 行為人 │ 發  生  時  間 │發  生  地  點│被 害 人│損          失          情          形│所犯法條          │
│    │        │                │              │        │ （含      犯      案      手    法） │                  │
├──┼────┼────────┼───────┼────┼───────────────────┼─────────┤
│一  │未○○  │九十年三月三日  │高雄縣彌陀鄉光│乙○○  │持扳手破壞門鎖後入屋行竊，竊得洋酒三瓶│刑法第三百二十二條│
│    │        │                │和村仁愛街五十│        │、現金新台幣七百元。                  │                  │
│    │        │                │四號          │        │                                      │                  │
├──┼────┼────────┼───────┼────┼───────────────────┼─────────┤
│二  │戊○○  │九十年七月初    │高雄縣彌陀鄉海│寅○○  │螺絲起子破壞鋁門竊取金牌乙塊。        │刑法第三百二十二條│
│    │未○○  │                │尾路一一七號  │        │                                      │                  │
├──┼────┼────────┼───────┼────┼───────────────────┼─────────┤
│三  │戊○○  │九十年八月二十二│高雄縣彌陀鄉光│子○○  │破壞後門，遺有鐵撬                    │刑法第三百二十二條│
│    │未○○  │日              │和村仁愛街七十│        │持鐵撬破壞門鎖後入屋行竊，竊得戒指一只│                  │
│    │        │                │六號 │        │、金飾四只。                          │                  │
│    │        │                │              │        │                                      │                  │
├──┼────┼────────┼───────┼────┼───────────────────┼─────────┤
│四  │戊○○  │九十年十月間    │高雄縣岡山鎮公│丑○○  │由戊○○持螺絲起子插入鐵捲門開關啟動鐵│刑法第三百二十二條│
│    │        │                │園西路二段九六│        │捲門後入屋行竊，竊得手錶一只、洋酒三瓶│侵入住宅未據告訴  │
│    │        │                │巷二二號      │        │、金飾（戒子手鍊）。存錢筒內有硬幣二千│                  │
│    │        │                │              │        │元。                                  │                  │
├──┼────┼────────┼───────┼────┼───────────────────┼─────────┤
│五  │戊○○  │九十年十一月十日│高雄縣岡山鎮劉│壬○○  │持附表二編號一之工具意圖行竊，侵入住宅│刑法第三百零六條第│
│    │未○○  │                │厝里劉厝路六八│        │前、後院，尚未搜尋，即為壬○○發現。  │一項              │
│    │        │                │之一號        │        │                                      │                  │
├──┼────┼────────┼───────┼────┼───────────────────┼─────────┤
│六  │戊○○  │九十年十一月中旬│高雄縣彌陀鄉中│申○○  │破壞後門門鎖進入，竊得鑽石金項鍊、珍珠│刑法第三百二十二條│
│    │未○○  │                │正西路二五三號│        │項鍊、碎鑽鍊、金戒指三個。            │                  │
├──┼────┼────────┼───────┼────┼───────────────────┼─────────┤
│七  │戊○○  │九十年十一月二十│高雄縣彌陀鄉光│癸○○  │以附表二編號二之鐵剪、扳手破壞鐵捲門。│刑法第三百二十二條│
│    │未○○  │五日            │和村仁愛街八十│        │由後門入屋行竊，竊得項鍊二條、戒指一只│       │
│    │        │                │六號          │        │、金塊一塊、Ｋ金項鍊一條、小孩用戒指二│                  │
│    │        │                │              │        │十對、金牌三面手鍊六條、現金新台幣一萬│                  │
│    │        │                │              │        │元。                                  │                  │
├──┼────┼────────┼───────┼────┼───────────────────┼─────────┤
│八  │戊○○  │九十年十二月三日│高雄縣彌陀鄉文│庚○○  │以附表二編號二所示之扳手破壞鋁門後入內│刑法第三百二十二條│
│    │未○○  │十四時十分      │安路四巷三號之│        │，竊得紀念硬幣二十枚，約新台幣二百元。│                  │
│    │        │                │十六          │        │                                      │                  │
├──┼────┼────────┼───────┼────┼───────────────────┼─────────┤
│九  │戊○○  │九十年十二月五日│高雄縣彌陀鄉進│午○○  │該處住宅大門未上鎖，直接進入竊得洋酒乙│刑法第三百二十二條│
│    │未○○  │                │學路七一號    │        │瓶、硬幣新台幣一百餘元。              │、第三百零六條第一│
│    │        │                │              │        │                                      │項                │
├──┼────┼────────┼───────┼────┼───────────────────┼─────────┤
│十  │戊○○  │九十年十二月七日│高雄縣彌陀鄉光│酉○○  │由未○○把風，由戊○○破壞門窗，入內竊│刑法第三百二十二條│
│    │未○○  │                │和村仁愛街八十│        │得洋酒三瓶。                          │                  │
│    │        │                │號            │        │                                      │                  │
├──┼────┼────────┼───────┼────┼───────────────────┼─────────┤
│十一│未○○  │九十一年二月五日│高雄縣岡山鎮中│辰○○  │以不詳方式竊得車號ＰＷＫ-６２６號重型 │刑法第三百二十二條│
│    │        │十七時          │山路二八號    │        │機車乙台。                            │                  │
├──┼────┼────────┼───────┼────┼───────────────────┼─────────┤
│十二│未○○  │九十一年二月十四│高雄縣彌陀鄉光│巳○○  │持鐵剪、扳手破壞三樓樓梯門後入內竊取金│刑法第三百二十二條│
│    │        │日              │和村仁愛街六十│        │飾、洋酒三瓶、存錢筒硬幣新台幣二千元。│                  │
│    │        │                │三號          │        │                                      │                  │
├──┼────┼────────┼───────┼────┼───────────────────┼─────────┤
│十三│未○○  │九十一年二月二十│高雄縣彌陀鄉光│辛○○  │持扳手破壞鐵捲門，搜尋財物，上到二樓，│刑法第三百二十二條│
│    │        │三日            │和村仁愛街六十│        │為辛○○發現，未○○問黑輪伯在否，李連│                  │
│    │        │                │六號          │        │招答稱不在，喊抓賊後被查獲。          │                  │
├──┼────┼────────┼───────┼────┼───────────────────┼─────────┤
│十四│未○○  │九十年十一月下旬│高雄縣彌陀鄉光│乙○○  │破壞門窗進入，竊得金項鍊乙條、金戒指五│刑法第三百二十二條│
│    │        │                │和村仁愛街五十│        │只。                                  │                  │
│    │        │                │四號          │        │                                      │                  │
└──┴────┴────────┴───────┴────┴───────────────────┴─────────┘
附表二：
  編號一：戊○○所有之尖嘴鉗、螺絲起子、扳手各一支（供犯罪預備之物），（九
          十年度偵字第二一二九０號）。
  編號二：戊○○所有之扳手一支（供犯罪所用）（九十年度偵字第二二八九六號）
          。
附表三：
┌──┬────┬────────┬───────┬────┬───────────────────┬─────────┐
│編號│ 行為人 │ 發  生  時  間 │發  生  地  點│被 害 人│損          失          情          形│所犯法條          │
│    │        │                │              │        │ （含      犯      案      手    法） │                  │
├──┼────┼────────┼───────┼────┼───────────────────┼─────────┤
│一  │未○○  │九十年十月間    │高雄縣岡山鎮公│丑○○  │由未○○持螺絲起子插入鐵捲門開關啟動鐵│                  │
│    │        │                │園西路二段九六│        │捲門後，共同入屋行竊。                │                  │
│    │        │                │巷二二號      │        │                                      │                  │
├──┼────┼────────┼───────┼────┼───────────────────┼─────────┤
│二  │戊○○  │九十年十月二十四│高雄縣岡山鎮劉│丙○○○│持附表二之工具，破壞鐵捲門後入屋行竊，│                  │
│    │未○○  │日              │厝里劉厝路八十│        │竊得金項鍊三條、戒指、手鍊、小孩戒指等│                  │
│    │        │                │六巷四號      │        │                                      │                  │
├──┼────┼────────┼───────┼────┼───────────────────┼─────────┤
│三  │未○○  │九十年十月二十六│高雄縣岡山鎮清│己○○  │持附表二之工具，破壞鋁門窗後入內行竊，│                  │
│    │戊○○  │日十七時        │水路三十八巷十│        │竊得新台幣一千餘元。                  │                  │
│    │        │                │一號          │        │                                      │                  │
├──┼────┼────────┼───────┼────┼───────────────────┼─────────┤
│四  │未○○  │九十年十一月二日│高雄縣岡山鎮劉│卯○○○│持附表二之工具，破壞鐵捲門後入屋行竊，│                  │
│    │戊○○  │十一時三十分    │厝里劉厝路六八│        │竊得新台幣約一萬多元、紀念硬幣等物。  │                  │
│    │        │                │之一號        │        │                                      │                  │
├──┼────┼────────┼───────┼────┼───────────────────┼─────────┤
│五  │戊○○  │九十一年二月五日│高雄縣岡山鎮中│辰○○  │以不詳方式竊得車號ＰＷＫ-６２６號重型 │                  │
│    │        │十七時          │山路二八號    │        │機車乙台。                            │                  │
│    │        │                │              │        │                                      │                  │
├──┼────┼────────┼───────┼────┼───────────────────┼─────────┤
│六  │戊○○  │九十一年二月十四│高雄縣彌陀鄉光│巳○○  │以鐵剪、鐵撬、板手破壞三樓樓梯門鎖    │         │
│    │        │日              │和村仁愛街六十│        │後入內行竊。                          │                  │
│    │        │                │三號          │        │                                      │                  │
└──┴────┴────────┴───────┴────┴───────────────────┴─────────┘
                                                                      Ｈ
